BASTIAN RAMOS SAUMONTT

DESARROLLADOR FRONTEND

T

+569 96181785



Bastian2jz@gmail.com



Santiago de Chile



linkedin.com/in/bastianrs/

PRESENTACIÓN

Ex mecánico automotriz y fan de los vehículos japoneses para siempre. Estudié ingeniería en informática para darle un giro a mi vida en el ámbito laboral, me gradué en Duoc UC, realicé mi práctica en una consultora de software por casi 3 meses y luego fui contratado como desarrollador frontend para trabajar con React, una tecnología que conocí realizando mi práctica y que me fascinó, a tal punto de querer convertirme en un experto en ella.

EXPERIENCIA

Marzo 2021 - Diciembre 2022

Desarrollador Frontend, Hackmonkeys

- Hyundai camiones y buses: Desarrollo del BackOffice y apoyo en el sitio web sobre correcciones, responsividad, pop ups, validaciones, entre otros. Tecnologías: React, HTML, CSS, SweetAlert2, Ant Design, Google Maps, Azure y Git.
- Wetforest Ventures: landing page con mucha información y una primera idea demasiado clásica y anticuada. Como resultado se consiguió un sitio web dinámico, juvenil, moderno, con movimiento y colores adecuados. Debía mantener reuniones con los representantes y comunicación formal vía correo. Tecnologías: HTML, CSS, JavaScript, Git y Google Cloud.
- Agencia de Aduanas Aníbal Moya: proyecto web de uso privado, avanzado, pero sin terminar donde se corrigieron muchos errores de actualización y visualización de información. El objetivo era disminuir los tiempos de algunos procesos que se realizaban en papel y obtener información actualizada para todo el personal. Tecnologías: React, HTML, CSS, Material UI, SweetAlert2, Git y Firebase.

Enero 2021 - Marzo 2021

Práctica Profesional de Ingeniería en Informática, Hackmonkeys

EDUCACIÓN

Marzo 2017 – Marzo 2021 Ingeniería en informática Duoc UC

HABILIDADES

- JAVASCRIPT
- REACT
- HTMI
- CSS
- GIT
- MATERIAL UI
- BOOTSTRAP
- ANT DESIGN
- SWEETALERT2
- VISUAL STUDIO CODE

APTITUDES

- TRABAJO EN EQUIPO
- GANAS DE CRECER
- ATENCIÓN A LOS DETALLES
- EMPATÍA
- ORGANIZACIÓN
- PACIENCIA